【裁判字號】    89,簡抗,26
【裁判日期】    891103
【裁判案由】    確認本票債權不存在
【裁判全文】
臺灣板橋地方法院民事裁定  八十九年度簡抗字第二六號
    抗告人即原告  乙○○
                  己○○
                  甲○○
    相對人即被告  戊○○
                  丁○○
                  丙○○
右抗告人因與相對人戊○○等人間確認本票債權不存在事件，對於本院三重簡易庭中
華民國八十九年九月十三日裁定（八十九年度重簡字第一一○三號）提起抗告，本院
裁定如左：
    主      文
抗告駁回。
抗告費用由抗告人負擔。
    理      由
一、按訴訟之全部或一部，法院認為無管轄權者，依原告聲請或依職權以裁定移送於
    其管轄法院，民事訴訟法第二十八條定有明文。又訴訟由被告住所地之法院管轄
    ；本於票據有所請求而涉訟者，得由票據付款地之法院管轄，民事訴訟法第一條
    第一項前段、第十三條亦分別規定甚明。
二、本件抗告意旨略以：依據票據法第一百二十條規定，本票未載付款地者，以發票
    地為付款地，依民事訴訟法第二十八條第一項規定，原告可依發票地為付款地，
    被告丙○○私將未履行承諾之保證支票交另一被告丁○○提示退票後，交其胞兄
    被告挾其遠東建設副總經理之勢力代弟索債，並以原告換回支票之本票查封，原
    告乙○○坐落蘆洲市之六筆土地依民事訴訟法第十條規定得由不動產所在地法院
    管轄，因請求廢棄原裁定，仍由臺灣板橋地方法院為管轄法院等語。
二、經查，本件抗告人於原審起訴請求確認本票債權不存在事件，依原審法院之調查
    ，該本票之發票地實為台北市○○○路戊○○的公司內，兩造對此事實並不爭執
    ，此有本院三重簡易庭八十九年度重簡字第一一○三號八十九年九月八日言詞辯
    論筆錄在卷可稽（見原審卷六九頁），而票據發票人雖應依票面記載文義負責，
    然於直接收受發票人簽發票據之執票人非不得以原因關係抗辯之，故該系爭本票
    之發票地非在本院訴訟轄區內之事實已堪予認定；又查，系爭本票並未記載付款
    地，依票據法第一百二十條第五項規定，應以發票地為付款地，本件發票地既為
    台北市○○○路被告戊○○之公司，則其付款地亦在該處，亦非本院訴訟轄區內
    ；再查，抗告人所舉支票退票及其不動產被查封執行等情，因本訴訟事件乃確認
    本票債權不存在，並非關於支票債權問題，而且也非關於不動產涉訟，雖該支票
    之付款地及不動產所在地均在本院訴訟轄區內，亦不能使本院對該訴訟事件取得
    管轄權；而被告等人之住所亦均不在本院訴訟轄區內，原裁定以對該訴訟事件無
    管轄權為由，裁定將本事件移送於有管轄權之臺灣臺南地方法院，並無違誤，抗
    告論旨指摘原裁定不當，求為廢棄，非有理由，應予駁回。
三、依民事訴訟法第四百三十六條之一第三項、第四百九十二條第一項、第九十五條
    、第七十八條，裁定如主文。
中      華      民      國    八十九    年     十一     月      三      日
                              臺灣板橋地方法院民事第一庭
~B審判長法官  許  瑞  助
~B法      官  許  麗  華
~B法      官  許  瑞  東
右為正本係照原本作成
中      華      民      國    八十九    年     十一     月      三      日
~B法院書記官  許  慧  禎


司法院資訊處製作；財團法人民間司法改革基金會備份。
